最　高　行　政　法　院　裁　定
　　　　　　　　　　　　　　　　　　 96年度裁字第00775號
抗　告　人　甲○○
上列抗告人因與相對人乙○○等4相對人間土地鑑界事件，對於
中華民國95年7月31日臺中高等行政法院95年度訴字第401號裁定
，提起抗告。本院裁定如下︰
　　主  文
抗告駁回。
抗告訴訟費用由抗告人負擔。
　　理  由
一、本件抗告人因認其所有坐落苗栗縣公館鄉○○○段507地號
    土地與相對人乙○○等所有坐落苗栗縣公館鄉○○○段508
    之1、505之3、505之4、505之17及505之18地號土地相毗鄰
    ，惟相對人竟越界建築，惟臺灣苗栗地方法院（下稱苗栗地
    院）卻違法裁定，是向原審法院起訴，請求撤銷苗栗地院94
    年度再易字第13號、94年度再易字第7號裁定，並請求訴訟
    費用、律師費、測量鑑界費及拆屋還地回復原狀之各項賠償
    。經原裁定以：抗告人與相對人乙○○等私人間之私權爭執
    ，非屬行政爭訟範圍，自不得提起行政訴訟；另抗告人如欲
    對苗栗地院94年度再易字第13號、94年度再易字第7號裁定
    提起救濟，應向普通法院訴請裁判循民事訴訟之程序為之，
    以資救濟等語，而依行政訴訟法第107條第1項第1款規定，
    以裁定駁回抗告人在原審之訴。
二、本件抗告意旨略謂：相對人無任何權源越界建築，苗栗地院
    裁判違法；故依行政訴訟法第4條第1項、第6條第1項及第7
    條為請求云云。
三、本院按：訴訟事件不屬行政法院之權限者，行政法院應以裁
    定駁回之，行政訴訟法第107條第1項第1款定有明文。又行
    政訴訟法第2條規定：「公法上之爭議，除法律別有規定外
    ，得依本法提起行政訴訟。」乃明示提起行政訴訟，須以公
    法上爭議之事件為限；故關於因私權關係發生之爭執，因屬
    於民事訴訟範圍，自應向普通法院訴請裁判，非屬行政法院
    權限之事件。本件抗告人係因與相對人間之土地界址爭議，
    不服苗栗地院94年度再易字第13號、94年度再易字第7號裁
    定，以相對人即相鄰土地所有人為對造，向原審法院起訴請
    求撤銷上述苗栗地院裁定，並併為訴訟費用、律師費、測量
    鑑界費及拆屋還地回復原狀等賠償之請求；可知，抗告人本
    件所爭執者核屬其與相對人間之私權爭議事項，依上開所述
    ，自非行政法院權限之事件。又事件究應屬公法或私法爭議
    ，原則上應自當事人所爭議之原因事實判定之；至抗告意旨
    所稱之行政訴訟法第4條第1項、第6條第1項及第7條規定，
    均為行政訴訟法關於行政訴訟之訴訟類型規定，核與事件性
    質上究應屬公法或私法爭議之認定無影響，抗告意旨據以指
    摘，並無可採。故而，原裁定以本件非屬行政法院權限事件
    ，依行政訴訟法第107條第1項第1款規定，裁定駁回抗告人
    在原審之訴，並無不合。本件抗告難認有理由，應予駁回。
四、依行政訴訟法第104條、民事訴訟法第95條、第78條，裁定
    如主文。
中　　華　　民　　國　　96　　年　　4　　 月　　18　　日
                  第一庭審判長法  官　高　啟　燦
                              法  官  黃　璽　君
                              法  官　廖　宏　明
                              法  官　楊　惠　欽
                              法  官　林　樹　埔
以  上  正  本  證  明  與  原  本  無  異
中　　華　　民　　國　　96　　年　　4　　 月　　18　　日
　　　　　　　　　　　　　　　書記官　張　雅　琴
